臺灣高等法院臺南分院刑事裁定　　　　　　九十一年度毒抗字第五六號　Ａ
　　　抗　告　人
　　　即　被　告　甲　○　○
右列抗告人因違反毒品危害防制條例案件，不服臺灣臺南地方法院中華民國九十一年
一月十四日裁定（九十一年度毒聲字第六一號）提起抗告，本院裁定如左：
      主      文
抗告駁回。      ′
      理      由
一、本件抗告意旨略以：
  (一)原裁定指抗告人自民國（下同）九十年七月十八日起至同年八月十四日或前三日
    內之某時止，在臺南縣後壁鄉侯伯村十六號之住處，連續施用第二級毒品安非他
    命云云，惟查，抗告人並未有施用安非他命之情形，且抗告人之住處為後壁鄉侯
    伯村十號，並非十六號，有戶籍謄本可證，是原裁定已有錯誤。
  (二)抗告人之父於九十年七月十八日因胸部挫傷併右側肋骨骨折、血胸、頭部外傷併
    挫傷性腦出血等傷，病危送慈濟醫院大林分院急救，住進加護病房，七月十九日
    開刀，直到八月二十七日始出院，有該院診斷證明書可稽，抗告人係獨子，終日
    隨侍病塌，則謂抗告人於此段期間連續施用安非他命云云，顯非事實。
  (三)抗告人從未於警訊中自白施用安非他命，是警訊筆錄之記載不實，不足為抗告人
    不利之認定。抗告人在父親病危住院期間，由於照顧父親，生活起居異常，染患
    重感冒約一個月之久，期間均服用感冒糖漿，由於該等藥品內含有可待因或咖啡
    因成份，故九十年八月十四日警方採集抗告人之尿液檢驗結果，有甲基安非他命
    陽性反應，應係長期服用感冒糖漿之結果。
  (四)末查抗告人係家中獨子，父親因腦部受傷引起腦出血，且氣管狹窄，需看護人員
    或專人照顧，無法從事工作，宜長期休養，有成大醫學院附設醫院診斷證明書可
    證，目前陷入昏迷，需抗告人整天照顧，如抗告人受強制戒治一年，父親將無人
    照顧，抗告人過去雖有二次勒戒前科，但勒戒後即無毒品反應，此後即安分守己
    ，並未再施用毒品。綜上爰依法提起抗告云云。
二、查檢察官聲請意旨以抗告人即被告甲○○前因施用第二級毒品案件，先後二次裁
    定送觀察、勒戒後，均認無繼續施用毒品之傾向，由臺灣士林地方法院檢察署檢
    察官及臺灣臺南地方法院檢察署檢察官分別以八十八年度毒偵字第一二七０號、
    九十年度營毒偵字第九０號為不起訴處分確定。惟被告復基於概括犯意，自民國
    九十年七月十八日起至九十年八月十四日或前三日內之某時止，在臺南縣壁鄉侯
    伯村十六號之住處，連續施用第二級毒品安非他命，為警於九十年八月十四日查
    獲，並採集被告之尿液經送檢驗後呈毒品甲基安非他命陽性反應，有臺南縣衛生
    局尿液檢驗成績書附卷為憑，爰依毒品危害防治條例第二十條第三項但書規定，
    聲請裁定令被告入戒治處所施以強制戒治，原審審核後認無不合，裁定令被告入
    勒戒處所施以強制戒治。
三、經查：
  (一)被告業於警訊中坦承於九十年七月十八日起，在臺南縣後壁鄉侯伯村十六號之住
    處，以將安非他命置於鋁箔紙上燒烤之方式施用第二級毒品安非他命等語不諱，
    並供述其沒有服用任何藥品云云（詳九十年八月十四日警訊筆錄），其抗告意旨
    雖改稱其尿液檢驗結果呈安非他命陽性反應係因其服用感冒糖漿所致，然安非他
    命係經政府公告列入第二級毒品管理，禁止於醫療上使用及非法販賣、持有及施
    用，縱被告所辯確有服用感冒糖漿之事實，然該成藥既經衛生署核准製造出售，
    應有標示其成份，且安非他命既不得作為醫療之用，應無安非他命之成份。況依
    行政院衛生署藥物食品檢驗局於八十四年二月二十二日藥檢一字第八四○○六三
    九號函所示，依Abusign （屬免疫學分析法）原廠提供資料顯示，該產品對尿液
    中除甲基安非他命外之其他藥物，有可能呈甲基安非他命陽性反應，但尿液檢驗
    單位若再以Toxi∣Lab 乙醛檢驗尿液，應可剔除上述偽陽性反應。本件被告尿液
    之檢驗係由臺南縣衛生局為之，該局所採用之檢驗方法係先以免疫學分析法檢驗
    ，倘檢驗出來有安非他命陽性反應，再以「Toxi∣Lab」(屬薄層層析法）方法檢
    驗，而被告之尿液既經前述二種方法檢驗，有該局九十年八月三十日尿液檢驗成
    績書附於警卷可稽，縱被告辯稱其服用感冒糖漿為真實，然以上開該檢驗方法應
    可排除該感冒藥物產生偽陽性之干擾，而不影響該檢驗結果之正確性，是其辯稱
    因服用感冒糖漿導致尿液檢驗結果呈安非他命陽性反應云云，顯非事實。
  (二)又其抗告意旨指稱其住處為臺南縣後壁鄉侯伯村十號，而非十六號，是原裁定認
    其於侯伯村十六號施用安非他命為錯誤云云，然查，被告於警訊中已供稱於九十
    年七月十八日起在後壁鄉侯伯村十六號自宅施用安非他命甚明，且原裁定送達予
    被告之地址亦為臺南縣後壁鄉侯伯村十六號，並經被告本人親自收受，有送達證
    書附於原審卷可稽，退步言之，縱被告所稱臺南縣後壁鄉侯伯村十六號並非其住
    所為真，惟其既在上開處所施用安非他命，並不影響其犯罪。至被告所提出其父
    之診斷證明書，僅足證明其父重病之事實，要與本件認定其於上揭時地施用安非
    他命之事實無涉，又其另改稱警訊筆錄不實云云，然該筆錄於訊問後既經其親自
    閱覽後簽名捺指印證明所載之內容無誤，且其當日為警查獲採驗之尿液，經送驗
    後亦呈甲基安非他命陽性反應，有上開尿液檢驗成績書一份存卷可佐，則其嗣後
    翻異前詞，空言否認施用毒品，顯係犯後卸責之詞，洵不足採。此外，復有臺灣
    士林地方法院八十八年度毒偵字第一二七０號及臺灣臺南地方法院九十年度營毒
    偵字第九０號不起訴處分書各一份、臺灣高等法院被告全國前案紀錄表一份在卷
    可考。原審法院因而依毒品危害防制條例第二十條第三項但書之規定，裁定令被
    告入勒戒處所強制戒治一年，核無不合。被告以上開抗告意旨，指摘原裁定不當
    ，為無理由，應予駁回。
四、據上論斷，應依刑事訴訟法第四百十二條，裁定如主文。
中    華    民    國      九十一      年      二      月      二十七   日
                                  臺灣高等法院臺南分院刑事第六庭
                                      審判長法官  楊    明    章
                                            法官  高    明    發
                                            法官  戴    勝    利
右正本證明與原本無異。
不得再抗告。
                                      法院書記官  吳    銘    添
中    華    民    國      九十一      年      三      月        一      日
